【裁判字號】    99,訴,3347
【裁判日期】    991130
【裁判案由】    毒品危害防制條例
【裁判全文】
臺灣臺中地方法院刑事判決              99年度訴字第3347號
公  訴  人  臺灣臺中地方法院檢察署檢察官
被      告  羅哲雄
上列被告因違反毒品危害防制條例案件，經檢察官提起公訴（99
年度毒偵字第3758號），被告於準備程序中就被訴事實為有罪之
陳述，受命法官於聽取當事人之意見後，由本院合議庭裁定以簡
式審判程序判決如下：
    主    文
羅哲雄施用第一級毒品，累犯，處有期徒刑拾月。又施用第二級
毒品，累犯，處有期徒刑柒月。應執行有期徒刑壹年貳月。
    犯罪事實及理由
一、本案除證據部分增列臺中縣警察局烏日分局委託鑑驗尿液編
    號與真實姓名對照表一紙及被告羅哲雄於本院審理時之自白
    外，其餘犯罪事實及證據均引用檢察官起訴書之記載（如附
    件）。
二、爰審酌被告前曾因竊盜、偽造文書、違反毒品危害防制條例
    及電信法等案件經法院判處罪刑之刑事犯罪紀錄，有臺灣臺
    中地方法院檢察署刑案資料查註紀錄表、臺灣高等法院被告
    前案紀錄表附卷可稽，堪認被告素行不佳且屢有施用毒品之
    不良紀錄，被告仍不知悛悔警惕，未能從中記取教訓，深切
    體認毒品危害己身健康之鉅，屢蹈前愆，仍再次趁隙而為本
    案分別施用第一級毒品及第二級毒品犯行，足見被告自制能
    力至為薄弱，實有令其接受相當期間監禁教化之必要，以促
    其及早矯正吸毒惡習，再兼衡酌被告施用毒品固戕害個人健
    康至鉅，然就他人權益之侵害仍屬有限，及其犯後均坦承犯
    行之態度，暨其犯罪之動機、目的、手段等一切情狀，分別
    量處如主文所示之刑，並定其應執行刑，以示懲儆。至被告
    為警查獲時併扣得之第一級毒品海洛因1大包（含4小包）、
    電子磅秤1臺、夾鏈袋1包及第一級毒品海洛因1包，均與本
    案無涉，業據被告於本院審理時陳明在卷，其中第一級毒海
    洛因部分雖係違禁物，然前開扣案物品均為被告另涉犯販賣
    毒品罪嫌（另案經檢察官偵辦中）之重要證物，檢察官亦主
    張就前開扣案之物應於另案沒收銷燬之或沒收之，為免證物
    之滅失，就扣案之海洛因爰不另為沒收銷燬之諭知；就扣案
    之電子磅秤1臺、夾鏈袋1包，自無從於本案宣告沒收，均併
    予敘明。
三、應適用之法條：依刑事訴訟法第273條之1第1項、第299條第
    1項前段、第310條之2、第454條第2項，毒品危害防制條例
    第10條第1項、第2項，刑法第11條前段、第47條第1項、第
    51條第5款，判決如主文。
中    華    民    國    99    年    11    月    30    日
                刑事第十四庭    法  官  何世全
以上正本證明與原本無異。
如不服本判決，應於收受送達後10日內向本院提出上訴書狀，並
應敘述具體理由；其未敘述上訴理由者，應於上訴期間屆滿後20
日內向本院補提理由書（均須按他造當事人之人數附繕本）「切
勿逕送上級法院」。
                                書記官  陳建分
中    華    民    國    99    年    11    月    30    日
附錄論罪科刑法條：
毒品危害防制條例第十條
施用第一級毒品者，處六月以上五年以下有期徒刑。
施用第二級毒品者，處三年以下有期徒刑。

司法院資訊處製作；財團法人民間司法改革基金會備份。
